【裁判字號】    97,上訴,1431
【裁判日期】    970722
【裁判案由】    毒品危害防制條例
【裁判全文】
臺灣高等法院刑事判決                97年度上訴字第1431號
上  訴  人
即  被  告  甲○○
指定辯護人  本院公設辯護人郭書益
上列上訴人即被告因違反毒品危害防制條例案件，不服臺灣臺北
地方法院九十六年度訴緝字第一八七號，中華民國九十七年一月
三十一日第一審判決（起訴案號：臺灣臺北地方法院檢察署九十
六年度毒偵字第三三０九號），提起上訴，本院判決如下：
    主  文
上訴駁回。
    事  實
一、甲○○前於民國九十三年十一月中旬某日，在臺北市西門町
    「萬年商業大樓」附近，以新臺幣（下同）五千一百元（原
    判決誤載為三千三百元，起訴書誤載為四千元）之價格，分
    別購入含如附表編號一、二所示第二級毒品ＭＤＭＡ、甲基
    安非他命成分，及如附表編號三、四所示第四級毒品Ｎｉｍ
    ｅｔａｚｅｐａｍ、Ｎｉｔｒａｚｅｐａｍ成分之藥錠，共
    計三十五顆（每顆購入價平均為一百四十五元，起訴書誤載
    為二百元，甲○○誤認其均屬第二級毒品ＭＤＭＡ），及以
    一千五百元之價格購入第三級毒品愷他命（俗稱Ｋ他命，內
    有愷他命及部分第四級毒品Ｐｈｅｎｏｂａｒｂｉｔａｌ，
    甲○○誤認其均屬第三級毒品愷他命）一瓶，原均預備供己
    施用，惟嗣後想戒掉施用毒品之惡習，即另行起意轉售前開
    買入之毒品，而分別基於販賣第二級毒品，及轉讓第三級毒
    品之犯意，於九十三年十一月十六日下午一時三十分許，在
    臺北市西門町某家網咖店內，以代號「５５５」之暱稱登入
    「薔薇勁爆留言版」，在留言板上張貼標題為「衣服、褲子
    、服飾專賣」（衣服、褲子分別為搖頭丸及Ｋ他命之暗語）
    ，內容「有意者請來信，種類齊全……備有多種商品……」
    ，並留下g630221g@yahoo.com..tw信箱供聯絡，用以招攬買
    主。其中藥錠部分（甲○○誤認均為ＭＤＭＡ，實則含如附
    表一、二、三、四所示之第二、四級毒品成分）欲以高於原
    價之三百五十元至六百元不等之價格賣出牟利，愷他命則欲
    以低於原價之一千四百元轉讓。嗣經網路巡邏員警趙錦龍發
    現，便化名「艾倫」，以alan12147＠yahoo.com..tw信箱與
    之聯絡，詢問毒品種類及價錢，甲○○則回覆：有咖啡外星
    人、六角楓葉、綠蝴蝶等多種搖頭丸，及白色亞曼尼、褲子
    （即Ｋ他命）暨價格表。員警趙錦龍確定其有販賣、轉讓毒
    品之犯意後，遂於九十三年十一月十六日下午六時三十分許
    ，約其在臺北市○○○路「雙連捷運站」交易毒品，並當場
    在甲○○身上查扣如附表編號一至五號所示之毒品，及編號
    六所示供販賣毒品所有之分裝袋一百零四個，及與本案無涉
    之「火狐狸」三顆（檢驗無毒品成分），甲○○販賣及轉讓
    毒品之犯行因而未得逞。
二、案經臺北市政府警察局大同分局報告臺灣士林地方法院檢察
    署檢察官呈請臺灣高等法院檢察署檢察長令轉臺灣臺北地方
    法院檢察署檢察官偵查起訴。
    理  由
壹、程序方面：
    按被告以外之人於審判外之言詞或書面陳述，除法律有規定
    者外，不得作為證據；又被告以外之人於審判外之陳述，雖
    不符合同法第一百五十九條之一至第一百五十九條之四之規
    定，但經當事人於審判程序同意作為證據，法院審酌該言詞
    陳述或書面陳述作成時之情況，認為適當者，亦得為證據。
    當事人、代理人或辯護人於法院調查證據時知有第一百五十
    九條第一項不得為證據之情形，而未於言詞辯論終結前聲明
    異議者，視為有前項之同意，刑事訴訟法第一百五十九條第
    一項及第一百五十九條之五分別定有明文。經查，本判決下
    列所引用之各該被告以外之人於審判外之陳述（包含書面陳
    述），固屬傳聞證據，除證人趙錦龍之「偵查報告」外（附
    速偵字第二六九號卷第十頁），檢察官、被告及辯護人於本
    院準備程序及審判期日中（其中被告於審理期日未到庭），
    均明示同意此部分之證據有證據能力（見本院卷第二十九頁
    反面、第四十五頁），且迄至言詞辯論終結前亦未撤回前開
    同意，本院審酌上開證據資料製作時之情況，尚無違法不當
    及證明力明顯過低之瑕疵，亦認為以之作為證據應屬適當，
    故揆諸前開規定，爰依刑事訴訟法第一百五十九條之五規定
    ，認前揭證據資料均有證據能力。至本件查獲警員趙錦龍所
    製作之偵查報告，核屬證人於審判外之書面陳述，被告及辯
    護人既否認其證據能力，依諸上開說明，自不得採為證據，
    核先敘明。
貳、實體方面：
一、上訴人即被告甲○○經合法傳喚，於本院審理期日未到庭，
    惟其在本院準備程序中已坦承於上揭時地購入並持有如附表
    所示之毒品，且於「薔薇勁爆留言板」上張貼販賣、轉讓毒
    品之訊息，並以電子郵件與警員討論毒品價格與數量，而於
    前揭時地遭警查獲之事實不諱，但矢口否認被訴販賣、轉讓
    毒品之犯行，辯稱：伊與化名「艾倫」的網友在聊天室認識
    ，先以ＭＳＮ在網路上交談約二、三個小時，「艾倫」約伊
    晚上八、九點要出去玩，並叫伊給他毒品；扣案如附表所示
    之毒品，係伊在被查獲前一週，在西門町「萬年商業大樓」
    附近購買，本欲供己施用，但買入後即不想施用，「艾倫」
    問伊毒品多少錢，叫伊幫他買，伊說買多少就賣多少，不會
    賺錢，伊將賣方報價轉給「艾倫」，是收成本價，且伊在網
    路上所刊登販賣毒品之訊息，係「艾倫」要確認伊是不是警
    察，如果不是警察就刊登，伊才在網站上拷貝他人張貼之販
    賣衣服褲子服飾專賣之留言予以刊登，僅係為取信「艾倫」
    云云。
二、惟查：
(一)被告於九十三年十一月中旬某日，在臺北市西門町「萬年商
    業大樓」附近，以五千一百元之價格購入如附表編號一、二
    之毒品，共計三十五顆（每顆購入價平均一百四十五元，其
    中三顆遺失，詳下述，本案扣得其中三十二顆），及以一千
    五百元之價格，購入第三級毒品愷他命（俗稱Ｋ他命）一瓶
    ，嗣在網路上刊登販賣、轉讓之訊息，並於交易現場為警當
    場查獲之事實，業據被告在警詢、偵查、原審及本院準備程
    序中供承不諱，核與證人即查獲警員趙錦龍於原審證述之情
    節相符，並有網路列印資料一件在卷可稽，且有如附表所示
    之物扣案可供佐證，自屬實在。
(二)扣案如附表編號一至五所示之物品，經送內政部警政署刑事
    警察局鑑定結果，其中編號一之藍色藥錠四顆，內含第二級
    毒品ＭＤＭＡ成分；編號二之桃（粉）紅色藥錠四顆，內含
    第二級毒品ＭＤＭＡ及甲基安非他命成分；編號三之米色藥
    錠十六顆，內含第四級毒品Ｎｉｍｅｔａｚｅｐａｍ、Ｎｉ
    ｔｒａｚｅｐａｍ成分；編號四之白色藥錠八顆，內含第四
    級毒品Ｎｉｍｅｔａｚｅｐａｍ成分；編號五之白色粉末一
    瓶（扣案淨重０．七０公克，經取樣０．０一公克檢驗用罄
    ，驗餘淨重０．六九公克），內含第三級毒品愷他命及第四
    級毒品Ｐｈｅｎｏｂａｒｂｉｔａｌ成分，此有臺北市政府
    警察局九十四年二月十六日北市鑑毒字第五四０號鑑驗通知
    書一紙附卷可按（見偵字第二一二七九號卷第三十一頁），
    是其屬毒品危害防制條例所列之第二、三、四級毒品，堪予
    認定。
(三)被告就轉讓第三級毒品未遂部分，其於偵查及原審審理中均
    坦承不諱，且被告亦明確陳述：愷他命係以一千五百元購入
    （見速偵第二六九號卷第十頁），此部分核與證人即查獲警
    員趙錦龍證述被告愷他命係以低於購入價格之一千四百元出
    售之經過相符，並有扣案如附表編號五所示毒品可資佐證。
    故被告為供己施用，以一千五百元之代價購入編號五含第三
    級毒品愷他命後，起意以一千四百元之代價轉讓，其有轉讓
    第三級毒品未遂之犯行，應堪認定。至其所轉讓之愷他命，
    其內含有部分第四級毒品Ｐｈｅｎｏｂａｒｂｉｔａｌ成分
    ，但被告對此並不知情，亦無轉讓之犯意，自不另予論罪，
    附此敘明。
(四)被告雖辯稱：伊在網路上張貼之訊息，係應警方之要求，伊
    並無販賣之意云云。然被告於上開時地購入並持有如附表所
    示之毒品，於「薔薇勁爆留言板」張貼訊息，另以電子郵件
    與警員討論毒品價格與數量，均為被告在警詢時及偵查中自
    承在卷。復佐以本件之查緝經過，業據證人即查獲警員趙錦
    龍於原審到庭證述：九十三年十一月十六日伊任職臺北市大
    同分局延平派出所，於網路巡邏時，在「薔薇勁報留言板」
    上有一個標題「衣、褲服飾專賣」，是嫌疑人刊出犯罪訊息
    後才主動偵查，後來有跟被告聯絡上，先以Ｅ─ＭＡＩＬ聯
    絡，被告在電子郵件留下聯絡電話，再以電話做聯絡，約定
    時間地點。伊問被告毒品的價錢及如何買賣，被告有確認伊
    的身份，問伊有沒有有去過同性戀、三溫暖、舞廳等，以及
    去過哪幾家，同志圈內衣服代表搖頭丸、褲子代表Ｋ他命，
    伊跟被告聯絡的電子郵件中，被告要販賣的毒品，咖啡、外
    星人指的是搖頭丸，白色亞曼尼、褲子就是Ｋ他命，六角楓
    葉、米老鼠是指搖頭丸，被告表示搖頭丸價格從三百五十元
    到六百元不等，Ｋ他命賣一千四百元，後來伊在被告的身上
    查獲Ｋ他命一瓶、搖頭丸三十二顆，查獲搖頭丸的形狀、顏
    色有幾樣與電子郵件中說的相符……，被告在查獲的當場沒
    有否認要販賣，伊在查獲本件之前不認識被告，是被告在電
    子郵件留下電話，才能夠以行動電話聯絡對方等語詳實（見
    原審卷第七十四至七十七頁）。且證人趙錦龍證述之經過，
    核與被告於九十四年六月十九日十五時三十五分經通緝到案
    時，於內勤檢察官偵訊時自承：伊每顆係買一百多到二百元
    ，是在網路上看到在賣衣服、褲子，就是毒品代號，伊覺得
    價錢便宜就買，在西門町峨嵋街萬年大樓交貨，衣服、褲子
    專賣的留言是伊在網路上張貼的。原來準備賣一顆二百五十
    元，見面時拿出毒品時，買家說他是警察（見偵緝字第一０
    一六號卷第十五頁）；另於九十四年十月十三日檢察官訊問
    時亦自承：伊是在西門町的一家網咖內上網張貼的，當時伊
    在瀏覽薔薇勁爆留言板等網頁，看到很多人上網留言說要買
    衣服、褲子，也有很多人在賣衣服、褲子，伊知道衣服褲子
    是毒品的暗語，伊才以代號５５５在另外一個網頁上刊登衣
    服褲子服飾專賣，內容「有意者請來信」，結果「艾倫」就
    寫信給伊說他要買，伊就回信給他等情大致相符（見偵緝卷
    第一五一０號卷第二十九頁）。另衡諸被告所寄交予警員趙
    錦龍之電子郵件內容，並非僅單純敘述各種毒品之價格，被
    告並另撰寫「請問你需要些啥……可否告知數量及種類……
    方便留下你的通訊方法嗎……」，其後警員趙錦龍始於回覆
    之電子郵件中，與被告討論價格，被告並再次回信強調價格
    已經很便宜且留下行動電話號碼之事實，有薔薇勁爆留言板
    網路標題為衣服褲子服飾專賣下載資料，及被告與警員趙錦
    龍之電子郵件列印資料分別在卷可稽（見速偵卷第十七、十
    八頁）。故被告係基於販賣如附表編號一至四所示毒品之犯
    意，而以刊登留言方式篩選客戶，其後始以電子郵件確認購
    買毒品之種類、數量，議定交易價格，再互留行動電話以聯
    絡見面交易，至為明確。
(五)另查，被告就如附表編號一至四所示毒品之購入原因與價格
    ，係自承：扣案如附表所示之毒品，伊本來就已經買入，約
    （查獲前）一個星期之前，伊是在西門町萬年大樓附近買的
    ，伊本來就不想用了（見原審訴緝卷第二十頁），因為當時
    伊不想用，伊已想戒，所以有人要就想說讓給他ＭＤＭＡ及
    愷他命（見偵緝字第一五一０號卷第十七頁），伊以八千四
    百元購入火狐狸膠囊四顆（一顆八百二十五元）、ＭＤＭＡ
    （按應係指附表編號一至四號所示毒品）三十五顆（一顆一
    百四十五元）等語明確（見速偵卷第十頁）。從而被告係於
    購入後因想戒除施用毒品惡習，乃臨時起意販賣附表編號一
    至四號所示毒品及轉讓編五之毒品，且被告購入總價金八千
    四百元扣除非毒品之「火狐狸」膠囊四顆之購入價三千三百
    元後，被告係以五千一百元購入三十五顆毒品，亦即被告每
    顆毒品之取得成本約為一百四十五元，從而被告欲以每顆三
    百五十元至六百元不等價格出售，則被告就附表編號一至四
    號所示每顆毒品所定售價均可獲利之事實，同堪認定。
(六)再查，被告雖嗣後翻異前詞，辯稱：伊並無販賣毒品故意，
    伊所持有附表編號一至四號所示毒品均係供自己施用云云；
    另又於原審審理時改稱：所有扣案毒品，均係伊開派對時要
    自己吃的（見原審卷第七十九頁）；於本院準備程序中再供
    稱：毒品是要與趙錦龍一起去搖頭店玩時，自己服用云云。
    然觀諸被告所陳稱：伊最後一次施用ＭＤＭＡ之時間，係九
    十三年十一月十六日上午一時到三時之間（見偵緝字第一０
    一六號卷第十六頁）、伊有施用（所購入之）ＭＤＭＡ三顆
    云云（見速偵卷第十一、四六頁）。但被告於遭警以現行犯
    逮捕後，於九十三年十一月十六日下午十一時五十八分許所
    親自採集之尿液，經送鑑驗結果，呈現安非他命類、ＭＤＭ
    Ａ及愷他命陰性反應之事實，並無施用之證明，此有臺灣尖
    端生技醫藥股份有限公司九十三年十一月二十六日濫用藥物
    檢驗報告可資勾稽（見偵字第二一二七九號卷第六頁），則
    其採集尿液時既已距離被告嗣後改稱之最後一次施用毒品時
    間已有十餘小時之久，倘被告確實有施用毒品犯行，應無尿
    液鑑定呈現陰性反應之理。反觀前述被告就購入毒品後因想
    戒除施用毒品惡習並未施用，乃臨時起意販賣之自白內容，
    則與上開尿液鑑定結果相符，更足認被告此項辯解並非可採
    。至被告所購入之毒品乃係三十五顆，然被告遭查獲之附表
    編號一至四號僅有三十二顆，剩餘未扣案之三顆，被告於偵
    查中供稱：部分ＭＤＭＡ是打架掉了（見偵緝字第一五一０
    號卷第三十頁），亦足證該三顆乃係被告不慎遺失而滅失，
    並非被告所吸食所用。
(七)被告雖另辯稱：伊在警詢中之陳述，係受警員趙錦龍之誘導
    而為不實自白云云。惟販賣毒品係重罪，以被告專科畢業，
    從事服務業之經歷（見警詢筆錄），不能諉為不知，如何會
    受警方「誘導」而作出不實之自白？況其對警方在製作筆錄
    時，究係如何誘導之情節，不能明確指出，僅空言主張，已
    不足採信：且證人即警員趙錦龍亦於原審到庭具結證述：伊
    係主動查緝犯罪，絕對不會主動購買毒品，沒有主動要求被
    告刊登販賣衣服褲子訊息，伊也沒有對被告不法取供等語明
    確（見原審卷第七十六頁）；況被告並非僅於警詢中自白上
    開販賣犯行，其於通緝到案後，另於九十四年六月十九日、
    十月十三日，亦分別向內勤及承辦檢察官再次自白犯行（見
    偵緝字第一０一六號卷第十五頁、偵緝字第一五一０號卷第
    二十九頁），均詳如前述，故被告於原審始改稱警詢筆錄不
    具有任意性云云，要難信實。
(八)綜上所述，被告就轉讓第三級毒品未遂犯行之自白確與事實
    相符，被告雖否認販賣第二、四級毒品未遂部分，要屬臨訟
    卸責之詞，委無可採。本案事證明確，被告犯行堪予認定，
    應予依法論科。
(九)至被告雖請求調取網路及時通與網頁資料（見原審卷第七十
    九頁、本院卷第二十九頁）。然網路及時通本屬被告以個人
    帳戶申請，被告本即可得自行下載；至網頁資料業據趙錦龍
    列印檢附於速偵卷內（見速偵字第二六九號卷第十七、十八
    頁），被告指尚有其他留言資料，惟經本院曉諭其提出證明
    之方法，迄至本院言詞辯論終結前，被告均未提出，且本案
    依上開證據資料認其事證已明，均無另行調查之必要，附予
    敘明。
三、查被告行為後，刑法業於九十四年二月二日修正公布，九十
    五年七月一日起施行，其中第五十六條關於連續犯之規定已
    刪除，並修正第二條、第二十八條、第三十三條、第三十八
    條、第四十一條、第四十二條、第五十五條及第七十四條等
    規定。按行為後法律有變更者，適用行為時之法律，但行為
    後之法律有利於行為人者，適用最有利於行為人之法律，修
    正後刑法第二條第一項定有明文。此條規定係規範行為後法
    律變更所生新舊法律比較適用之準據法，本身尚無新舊法比
    較之問題，於新法施行後，應一律適用新法第二條第一項之
    規定，為「從舊從輕」之比較，先予敘明。再按本次法律變
    更，比較時應就罪刑有關之共犯、未遂犯、想像競合犯、牽
    連犯、連續犯、結合犯，以及累犯加重、自首減輕暨其他法
    定加減原因（如身分加減）與加減例等一切情形，綜其全部
    罪刑之結果而為比較（最高法院九十五年五月二十三日九十
    五年度第八次刑庭會議決議參照）。經查：
(一)關於罰金刑，在刑法修正前，刑法分則編各罪所定罰金刑之
    貨幣單位原為銀元，其最高罰金數額從各該法條規定，而最
    低罰金數額則依修正前刑法第三十三條第五款之規定為一元
    以上（貨幣單位為銀元），且若定有罰金刑之論罪法條係於
    七十二年六月二十五日前所制定，而該法條日後均未修正者
    ，得依罰金罰鍰提高標準條例第一條前段規定，就其原定數
    額提高為二倍至十倍，其後修正者則不提高倍數，並依現行
    法規所定貨幣單位折算新臺幣條例第二條規定，以銀元一元
    折算為新臺幣三元；於刑法修正後，因刑法第三十三條第五
    款修正為：「罰金：新臺幣一千元以上，以百元計算之。」
    ，使得刑法之罰金貨幣單位已由銀元改為新臺幣，則刑法分
    則編各罪所定罰金刑之貨幣單位，自應配合修正為新臺幣，
    又為使刑法分則編各罪所定罰金之最高數額與刑法修正前趨
    於一致，乃增訂刑法施行法第一條之一：「中華民國九十四
    年一月七日刑法修正施行後，刑法分則編所定罰金之貨幣單
    位為新臺幣；九十四年一月七日刑法修正時，刑法分則編未
    修正之條文定有罰金者，自九十四年一月七日刑法修正施行
    後，就其所定數額提高為三十倍；但七十二年六月二十六日
    至九十四年一月七日新增或修正之條文，就其所定數額提高
    為三倍。」，從而，刑法分則編各罪所定罰金刑之最高數額
    ，於刑法修正前、後並無不同，惟修正後刑法第三十三條第
    五款所定罰金刑最低數額，較之修正前提高，自以修正前刑
    法第三十三條第五款規定有利於被告。
(二)又修正後刑法第二十五條、第二十六條未遂犯之規定部分，
    就刑法第二十五條第一項關於「已著手於犯罪行為之實行而
    不遂者，為未遂犯」之規定並未修正，而同條第二項於修正
    前之規定為：「未遂犯之處罰，以有特別規定者，為限」，
    修正後之規定則為：「未遂犯之處罰，以有特別規定者為限
    ，並得按既遂犯之刑減輕之」，另修正前刑法第二十六條規
    定：「未遂犯之處罰，得按既遂犯之刑減輕之。但其行為不
    能發生犯罪之結果，又無危險者，減輕或免除其刑」，修正
    後則為：「行為不能發生犯罪之結果，又無危險者，不罰」
    ，是除不能未遂犯修正為不罰以外，僅二條文條項之移列。
    本案被告行使偽造之通用紙幣未遂之犯行，其未遂型態既非
    不能未遂犯，符合修正前後普通未遂犯之規定，法律效果對
    其並無有利、不利之可言，即不生新舊法比較之問題，應逕
    適用修正後刑法相關規定論處。
(三)另被告行為後，刑法第五十五條雖亦有修正，修正前刑法第
    五十五條原規定：「一行為而觸犯數罪名，或犯一罪而其方
    法或其結果之行為犯他罪名者，從一重處斷」；修正後第五
    十五條則規定：「一行為而觸犯數罪名者，從一重處斷。但
    不得科以較輕罪名所定最輕本刑以下之刑」。亦即修正後，
    仍保留有關於想像競合犯之規定，但在科刑上有所限制，然
    此科刑限制僅係法理之明文化，非屬法律之變更，自無比較
    新舊法之問題，附此敘明。
四、查本件被告雖誤認附表編號三、四號所示之第四級毒品均屬
    第二級毒品ＭＤＭＡ，且不知附表編號五之愷他命中含部分
    第四級毒品成分，然依「所犯重於犯人所知或相等者，從其
    所知；所犯輕於犯人所知者，從其所犯」之法理（最高法院
    九十二年度台上字第一二六三號判決意旨參照），各應論以
    被告實際所犯之較輕罪名。而販賣毒品罪之成立，祇須販入
    或售出行為，其中一種完成，即屬既遂，但被告係基於個人
    施用之犯意購入毒品後，始另行起意而著手於販賣、轉讓，
    且未及賣出、轉讓即為警查獲，應屬未遂。是被告雖基於販
    賣第二級毒品之主觀犯意，販賣第二、四級毒品（其中第二
    級毒品為附表編號一、二，第四級毒品為附表編號三、四）
    ，核被告此部分所為，係犯毒品危害防制條例第四條第二項
    、第六項之販賣第二級毒品未遂罪，同條例第四條第四項、
    第六項之販賣第四級毒品未遂罪；又被告基於轉讓第三級毒
    品之主觀犯意，不知所轉讓附表編號五之愷他命內含第四級
    毒品，核其此部分所為，係犯毒品危害防制條例第八條第三
    項、第五項之轉讓第三級毒品未遂罪。其中販賣第二級毒品
    前之持有該級毒品行為，為販賣之高度行為所吸收，不另論
    罪。被告以一行為而同時販賣第二、四級毒品及轉讓第三級
    毒品，觸犯數不同罪名，為異種想像競合犯，應依刑法第五
    十五條從一重之販賣第二級毒品未遂罪論處，公訴人認應數
    罪併罰，尚有未洽。而被告已著手於販賣第二級毒品犯行之
    實行而不遂，應依刑法第二十五條第二項規定減輕其刑。
五、原審調查後認事證明確，依毒品危害防制條例第四條第二項
    、第四項、第六項、第八條第三項、第五項、第十八條第一
    項前段、第十九條第一項，刑法第十一條前段、第五十五條
    、第二十五條第二項、第三十八條第一項第一款之規定，審
    酌被告之品性、平日素行、犯罪之動機、所販賣毒品之數量
    尚非過鉅、於網路交易之犯罪手段、目的，及犯罪後尚知坦
    承部分事實經過之態度等一切情狀，量處有期徒刑三年八月
    ，並說明扣案如附表編號一、二號所示之第二級毒品，均係
    違禁物，應依毒品危害防制條例第十八條第一項前段併予宣
    告沒收銷燬之；而附表編號三、四、五號所示之第三、四級
    毒品，應依刑法第三十八條第一項第一款宣告沒收；至附表
    編號六號所示之分裝袋，業據被告供述：分裝袋是要分裝Ｍ
    ＤＭＡ的（見速偵卷第十一頁），顯係被告所有供本件犯罪
    所用之物，應併依毒品危害防制條例第十九條第一項併予宣
    告沒收之依據，認事用法並無違誤，量刑亦屬妥適。被告上
    訴仍執陳詞否認犯行，以其係受警方誤導，並無販賣、轉讓
    之犯意，網路上販賣之言詞係警方請其貼上云云，遽而指摘
    原判決不當，惟被告在網路聊天室中係先行刊登販賣訊息之
    文字，警員始進入聊天室與之洽談，有上開留言內容可憑，
    且經警員趙錦龍證述在卷，況其經通緝到案後仍有自白犯行
    ，顯見其在警詢中之陳述並無不實之處，均如前述，被告空
    言否認犯行，依諸上開說明並無可採。本件上訴為無理由，
    應駁回之。
六、被告經合法傳喚，於審理期日無正當理由而不到庭，爰不待
    其陳述，逕行判決。
據上論斷，依刑事訴訟法第三百七十一條、第三百六十八條，判
決如主文。
本案經檢察官林炳雄到庭執行職務。
中    華    民    國    97    年    7     月    22    日
                  刑事第四庭  審判長法  官  沈宜生
                                    法  官  周煙平
                                    法  官  鄭水銓
以上正本證明與原本無異。
如不服本判決，應於收受送達後十日內向本院提出上訴書狀，其
未敘述上訴之理由者，並得於提起上訴後十日內向本院補提理由
書狀（均須按他造當事人之人數附繕本）。
                                    書記官  劉貞達
中    華    民    國    97    年    7     月    25    日
附表：
┌──┬───────┬────────┬─────┐
│編號│ 物品名稱     │ 數量           │ 備註     │
├──┼───────┼────────┼─────┤
│ 一 │含第二級毒品Ｍ│ 四顆           │          │
│    │ＤＭＡ之藍色藥│                │          │
│    │錠            │                │          │
├──┼───────┼────────┼─────┤
│ 二 │含第二級毒品甲│ 四顆           │          │
│    │基安非他命、Ｍ│                │          │
│    │ＤＭＡ之桃(粉)│                │          │
│    │紅色藥錠      │                │          │
├──┼───────┼────────┼─────┤
│ 三 │含第四級毒品Ｎ│ 十六顆         │          │
│    │ｉｍｅｔａｚｅ│                │          │
│    │ｐａｍ、Ｎｉｔ│                │          │
│    │ｒａｚｅｐａｍ│                │          │
│    │之米色藥錠    │                │          │
├──┼───────┼────────┼─────┤
│ 四 │含第四級毒品Ｎ│ 八顆           │          │
│    │ｉｍｅｔａｚｅ│                │          │
│    │ｐａｍ之白色藥│                │          │
│    │錠            │                │          │
├──┼───────┼────────┼─────┤
│ 五 │含第三級毒品愷│ 一瓶           │驗餘淨重零│
│    │他命及第四級毒│                │點六九公克│
│    │品Ｐｈｅｎｏｂ│                │          │
│    │ａｒｂｉｔａｌ│                │          │
│    │之白色粉末    │                │          │
├──┼───────┼────────┼─────┤
│ 六 │分裝袋        │ 一百零四個     │          │
└──┴───────┴────────┴─────┘
附錄本案論罪科刑法條全文－－
毒品危害防制條例第四條：
製造、運輸、販賣第一級毒品者，處死刑或無期徒刑；處無期徒
刑者，得併科新臺幣一千萬元以下罰金。
製造、運輸、販賣第二級毒品者，處無期徒刑或七年以上有期徒
刑，得併科新臺幣七百萬元以下罰金。
製造、運輸、販賣第三級毒品者，處五年以上有期徒刑，得併科
新臺幣五百萬元以下罰金。
製造、運輸、販賣第四級毒品者，處三年以上十年以下有期徒刑
，得併科新臺幣三百萬元以下罰金。
製造、運輸、販賣專供製造或施用毒品之器具者，處一年以上七
年以下有期徒刑，得併科新臺幣一百萬元以下罰金。
前五項之未遂犯罰之。
毒品危害防制條例第八條：
轉讓第一級毒品者，處一年以上七年以下有期徒刑，得併科新臺
幣一百萬元以下罰金。
轉讓第二級毒品者，處六月以上五年以下有期徒刑，得併科新臺
幣七十萬元以下罰金。
轉讓第三級毒品者，處三年以下有期徒刑，得併科新臺幣三十萬
元以下罰金。
轉讓第四級毒品者，處一年以下有期徒刑，得併科新臺幣十萬元
以下罰金。
前四項之未遂犯罰之。
轉讓毒品達一定數量者，加重其刑至二分之一，其標準由行政院
定之。


司法院資訊處製作；財團法人民間司法改革基金會備份。
